# 分配的普通股股利和提取盈余公积外币报表折算采用的汇率

提问人：sysulaiyb 时间：2019-03-01 00:43:41
请问陈版，准则中说所有者权益项目除 “未分配利润”项目外，其他项目采用发生时的即期汇率折算。
如果是跨年做出分配股利和提取盈余公积的决议，比如 2018 年针对 2017年的利润，提取了盈余公积和分配股利，请问在做报表折算时，新增的盈余公积和分配股利（分配股利这一项主要是在做所有者权益变动表折算的时候用到）应该是用 2017 年的利润表折算的汇率，还是 2018 年的利润表折算用的汇率？
这部分实际上是 2017 年实现的利润，感觉采用实现利润的当期的汇率才能跟上一年未分配利润 期末数对应的上，所以应该采用 2017 年的汇率，是吗？

回答人：chenyiwei
分配股利，如果是现金股利，则将会有经济资源流出。此时冲减未分配利润的金额所适用的折算汇率应当是股东大会决议日当天的即期汇率。
计提盈余公积属于所有者权益内部结转。为简化起见，可使用当年度利润表折算所用的加权平均汇率折算计提盈余公积的金额。

提问人：sysulaiyb 时间：2019-03-01 16:35:20
谢谢陈版。
如果这个问题涉及到的是集团内部一层子公司和二层子公司之间，合并报表时需要内部抵消掉，考虑的会不会不一样？
或者说在合并抵消的时候，二层子公司的投资收益（在利润表是采用 2018年的平均汇率）要跟母公司未分配利润抵消，现金股利冲减未分配利润用股东决议的汇率，到时候合并报表抵消，投资收益和未分配利润用的汇率不一样，差异是放外币报表折算差异还是汇兑损益？
“可使用当年度利润表折算所用的加权平均汇率折算计提盈余公积的金额”，这里的当年您指的是股东决议的那一年 2018 年还是分配的利润归属的年份 2017 年？
谢谢

回答人：chenyiwei
单户报表层面的处理原则还是一样的。合并报表层面可能因此产生外币折算差额（其他综合收益），不一定完全抵消掉。